臺灣橋頭地方法院民事簡易判決
111年度橋簡字第933號
原      告  楊腕滿  
被      告  王建益  
上列當事人間請求侵權行為損害賠償(交通)事件，本院於民國11
1年11月22日言詞辯論終結，判決如下：
    主  文
被告應給付原告新臺幣陸萬肆仟貳佰參拾貳元，及自民國一百一
十一年十月二日起至清償日止，按週年利率百分之五計算之利息
。
原告其餘之訴駁回。
訴訟費用由被告負擔二分之一，餘由原告負擔。
本判決關於原告勝訴部分得假執行；但被告如以新臺幣陸萬肆仟
貳佰參拾貳元為原告供擔保，得免為假執行。
原告其餘假執行之聲請駁回。
    事實及理由
一、被告未於言詞辯論期日到場，核無民事訴訟法第386 條各款
    所列情形，爰依原告聲請，由其一造辯論而為判決。
二、原告主張：被告於民國109 年9 月4 日8 時46分許，騎乘車
    號000-0000號普通重型機車（下稱甲車），沿高雄市大社區
    和成街南往北行駛至該路段與中山路口時，本應注意行經無
    號誌之交岔路口時，支線道車應暫停讓幹線道車先行，未劃
    分幹、支道時，少線道車應暫停讓多線道先行，此時原告騎
    乘車號000-000 號普通重型機車（下稱乙車）沿中山路西往
    東行駛至上開路口，2車因而發生碰撞，致原告人車倒地（
    下稱系爭事故），受有右遠端橈骨骨折之傷害（下稱系爭傷
    害）。原告因系爭事故受有附表所示合計新臺幣（下同）18
    6,151元之損害，扣除已領強制險新臺幣（下同）62,976元
    後，尚餘123,175元，爰依侵權行為之法律關係提起本件訴
    訟，聲明：(一)被告應給付原告123,175元及自起訴狀繕本
    送達翌日起至清償日止，按週年利率5%計算之利息。(二)願
    供擔保，請准宣告假執行。
三、被告未於言詞辯論期日到場，亦未提出書狀作任何聲明或陳
    述。
四、本院之判斷：
（一）按因故意或過失，不法侵害他人之權利者，負損害賠償責
      任；不法侵害他人之身體、健康、名譽、自由、信用、隱
      私、貞操，或不法侵害其他人格法益而情節重大者，被害
      人雖非財產上之損害，亦得請求賠償相當之金額；汽車、
      機車或其他非依軌道行駛之動力車輛，在使用中加損害於
      他人者，駕駛人應賠償因此所受之損害，民法第184條第1
      項前段、第195條第1項、第191條之2前段分別定有明文。
      又按行至無號誌或號誌故障而無交通指揮人員指揮之交岔
      路口，支線道車應暫停讓幹線道車先行；未設標誌、標線
      或號誌劃分幹、支線道者，少線道車應暫停讓多線道車先
      行；行車速度，如無速限標誌或標線者，行經無號誌之交
      岔路口，應減速慢行，作隨時停車之準備，道路交通安全
      規則第102條第1項第2款、第93條第1項第2款分別定有明
      文。
（二）原告主張之系爭事故發生經過及原告因此受有系爭傷害等
      事實，業據提出義大醫療財團法人義大醫院（下稱義大醫
      院）診斷證明書（本院卷第19頁）、本院110年度交簡字
      第776號刑事簡易判決（本院卷第13至17頁，被告因上述
      過失傷害行為經判處有期徒刑）為證，且被告經合法通知
      ，未於言詞辯論期日到場，亦未提出書狀作何聲明或陳述
      ，依民事訴訟法第280 條第3 項準用第1 項規定視同自認
      ，是原告主張之事實，堪信為真。而系爭事故發生時天候
      晴、日間自然光線、柏油路面乾燥且無缺陷、無障礙物及
      視距良好等，有道路交通事故調查報告表在卷可參（本院
      卷第37頁），客觀上並無不能注意之情事，被告仍疏未暫
      停讓行駛於多線道之原告先行，導致系爭事故發生，其行
      為自有過失且與原告所受損害有相當因果關係，應負損害
      賠償之責。又被告雖有前述過失，但系爭事故發生地點為
      無號誌交岔路口，若當時原告有注意進入無號誌交岔路口
      應減速慢行、做隨時停車之準備，應能夠避免或減輕系爭
      事故之損害，堪認兩造就系爭事故發生均有過失，審酌被
      告疏未禮讓有優先路權之乙車，應負較高過失責任等一切
      有關情狀，認原告、被告應就系爭事故各負30%、70%之肇
      事責任。
（三）原告主張受有附表所示損害，經本院審酌相關事證判斷後
      ，認原告請求有理由之金額為181,726元（理由詳如附表
      所示）。又原告就系爭事故亦有30%責任，業如前述，按
      民法第217條規定過失相抵後為127,208元（計算式:181,7
      26x70%=127,208，四捨五入至整數）。另原告已請領強制
      汽車責任險給付62,976元，有存摺影本可參，此部分扣除
      後，原告尚得請求64,232元。
五、從而，原告主張被告應給付原告64,232元，及自起訴狀繕本
    送達翌日即111年10月2日起（本院卷第91頁）至清償日止，
    按週年利率5%計算之利息，為有理由，應予准許，逾此範圍
    之請求，則無理由，應予駁回。
六、本件原告勝訴部分係就民事訴訟法第427條訴訟適用簡易程
    序所為被告敗訴之判決，依同法第389條第1項第3款規定職
    權宣告假執行（原告雖聲明願供擔保請准假執行，但此僅在
    促請注意，本院毋庸為准駁之諭知），並依同法第392條第2
    項規定，宣告被告如預供擔保後，免為假執行。至原告敗訴
    部分，其假執行之聲請無所附麗，應予駁回。
七、訴訟費用負擔之依據：民事訴訟法第79條。
中　　華　　民　　國　　111 　年　　12　　月　　8 　　日
                  橋頭簡易庭  法      官    呂維翰
以上正本與原本相符。
如不服本判決，應於送達後20日內，向本院提出上訴狀並表明上
訴理由，如於本判決宣示後送達前提起上訴者，應於判決送達後
20日內補提上訴理由書（須附繕本）。
中　　華　　民　　國　　111 　年　　12　　月　　8 　　日
                              書  記  官    薛如媛
附表
編號 名稱 金額 （元） 原告主張 本院判斷 1 醫療費 73006 因系爭事故受傷就醫之醫療費。 此部分業經原告提出醫療費用收據、義大醫院診斷證明（記載原告因系爭傷害接受骨折相關手術、需使用自費材料、出院後需專人協助照顧至少1個月等語）、杏一藥局、富翔藥局收據（本院卷第18至19頁）、高雄市醫療機構收取醫療費用標準表（本院卷第23頁）為證，且被告依民事訴訟法第280 條第3 項準用第1 項規定就原告主張之事實視同自認已如前述，是原告此部分主張之事實堪認屬實，其主張受有此等損害，請求被告賠償，核屬有據。 2 看護費 36720 因系爭事故受人需人看護支出之看護費。  3 交通費 1440 往返醫院之交通費。  4 護理耗材 1285 因系爭傷害購買護理耗材費用。  5 後續醫療費用 15300 後續除疤所需費用。  6 機車維修費 8400 乙車受損之維修費(已自車主受讓損害賠償請求權）。 原告主張之左列事實，業據提出茂盛機車行估價單、乙車行照、債權讓與同意書為證（本院卷第93至99頁），而依該估價單，乙車維修費用除2000元調車台費用屬工資、500元估價費屬原告證明損害之必要費用外，其餘5900元屬應予折舊之零件費用。依行政院所頒固定資產耐用年數表及固定資產折舊率表，機車之耐用年數為3年，依平均法計算其折舊結果（即以固定資產成本減除殘價後之餘額，按固定資產耐用年數表規定之耐用年數平均分攤，計算折舊額），每年折舊率為3分之1，並參酌營利事業所得稅查核準則第95條第6 項規定「 固定資產提列折舊採用定率遞減法者，以1 年為計算單位其使用期間未滿1 年者，按實際使用之月數相當於全年之比例計算之不滿1月者以1 月計」，乙車自94年8月出廠（本院卷第97頁），迄本件車禍發生時已使用超過3年，則零件扣除折舊後之殘值估定為1,475元【計算方式：殘價＝取得成本÷( 耐用年數＋1)即5900÷(3+1)≒1475（小數點以下四捨五入）】，加計無庸折舊之2500元，合計3,975元。   7 慰撫金 50000 因系爭傷害受有精神痛苦，至今仍殘留明顯疤痕且手腕仍無法正常彎曲、使力，請求慰撫金。 按慰藉金之賠償須以人格權遭遇侵害，使精神上受有痛苦為必要，其核給之標準固與財產上損害之計算不同，然非不可斟酌雙方身分、地位及經濟狀況與加害程度，及其他各種情形核定相當之數額。原告因系爭事故受有系爭傷害，身體、健康等人格權已受侵害，堪認精神上受有相當之痛苦，當得請求被告賠償非財產上之損害。爰審酌卷內電子閘門財產所得調件明細表所示兩造之所得及財產狀況，並考量本件侵害行為之內容、情境、違反注意義務之程度，原告人格權受侵害之程度、所受痛苦、因受傷及就醫對生活之影響等一切情況，認原告請求50000元慰撫金尚非過當，應予准許。     以上合計181726元。